【裁判字號】    97,訴,496
【裁判日期】    970512
【裁判案由】    違反毒品危害防制條例
【裁判全文】
臺灣屏東地方法院刑事判決               97年度訴字第496號
公  訴  人  臺灣屏東地方法院檢察署檢察官
被      告  甲○○
                    （另案
上列被告因毒品危害防制條例案件，經檢察官提起公訴（97年度
毒偵字第98號），被告於準備程序進行中就被訴事實為有罪之陳
述，本院合議庭裁定由受命法官獨任進行簡式審判程序，判決如
下：
    主  文
甲○○施用第一級毒品，累犯，處有期徒刑壹年貳月。
    事  實
一、甲○○曾因施用毒品案件，於民國87年間經本院裁定令入勒
    戒處所觀察、勒戒，並因有繼續施用毒品傾向，再經裁定令
    入戒治處所強制戒治，嗣經裁定停止戒治付保護管束，於88
    年10月20日保護管束期滿，視為強制戒治執行完畢（5 年內
    曾再犯毒品危害防制條例第10條之罪，經依法追訴處罰）。
    又曾犯妨害家庭、竊盜、詐欺、公共危險、麻醉藥品管理條
    例、槍砲彈藥刀械管制條例、盜匪、恐嚇、贓物、毀損、傷
    害及毒品危害防制條例等罪，其中所犯槍砲彈刀械管制條例
    之罪，於82年1 月15日經本院判處有期徒刑1 年4 月確定，
    所犯盜匪罪，於81年12月29日經本院判處有期徒刑7 年4 月
    確定，並經裁定定其應執行之刑為有期刑8 年，於86年4 月
    3 日假釋出獄（嗣經撤銷假釋，應執行殘刑3 年5 月又21日
    ）；第2 次所犯麻醉藥品管理條例之罪，於87年3 月17日經
    臺灣高等法院高雄分院判處有期徒刑10月確定，第2 次所犯
    竊盜罪及第1 次所犯贓物罪，於88年1 月13日經臺灣高等法
    院高雄分院判處有期徒刑1 年4 月及8 月，應執行有期徒刑
    1 年10月確定，二者與前述殘刑3 年5 月又21日接續執行，
    於91年12月18日假釋出獄（嗣再經撤銷假釋，應執行殘刑2
    年）；所犯毀損罪，於92年12月19日經本院判處有期徒刑3
    月，如易科罰金以銀元300 元折算1 日確定，第2 次所犯贓
    物罪及所犯傷害罪，於93年8 月20日經本院判處有期徒刑7
    月及4 月，應執行有期徒刑10月確定，所犯毒品危害防制條
    例之罪，則於93年5 月5 日經本院判處有期徒刑8 月確定，
    暨於93年9 月29日經臺灣高等法院高雄分院判處有期徒刑6
    月，如易科罰金以銀元300 元折算1 日確定，並經裁定定其
    應執行之刑為有期徒刑1 年1 月（嗣經96年減刑，各減為有
    期徒刑4 月及3 月，應執行有期徒刑6 月又15日），三者與
    前述殘刑2 年接續執行，甫於96年7 月16日執行完畢。詎仍
    不知悔改，復基於施用第一級毒品海洛因之犯意，於96年11
    月12日或13日某時（起訴書記載為96年11月14日18時40分採
    尿前72小時內某時），在屏東縣屏東市○○街46巷9 號住處
    ，以注射之方式，施用海洛因1 次。嗣於96年11月14日下午
    1 時30分許，因涉嫌竊盜案件，在屏東縣九如鄉○○村○○
    路為警查獲，經徵得其同意採尿送驗，結果呈嗎啡陽性反應
    ，始查悉上情。
二、案經屏東縣警察局里港分局報請臺灣屏東地方法院檢察署檢
    察官偵查起訴。
    理  由
一、本件被告甲○○所犯係死刑、無期徒刑或最輕本刑為3 年以
    上有期徒刑以外之罪，且非高等法院管轄第一審之案件，被
    告於準備程序進行中就被訴事實為有罪之陳述，經告知簡式
    審判程序之旨，並聽取公訴人及被告之意見後，本院合議庭
    認為適宜，依刑事訴訟法第273 條之1 第1 項規定，裁定本
    件由受命法官獨任進行簡式審判程序，合先敘明。
二、前揭施用海洛因之事實，業據被告於本院審理時坦承不諱，
    且被告經警採尿送驗，結果呈嗎啡陽性反應，有正修科技大
    學超微量研究科技中心檢驗報告1 紙附卷可稽，事證明確，
    被告犯行洵堪認定。又被告曾因施用毒品案件，於87年間經
    本院裁定令入勒戒處所觀察、勒戒，並因有繼續施用毒品傾
    向，再經裁定令入戒治處所強制戒治，嗣經裁定停止戒治付
    保護管束，於88年10月20日保護管束期滿，視為強制戒治執
    行完畢，且5 年內曾再犯毒品危害防制條例第10條之罪，經
    依法追訴處罰，有臺灣高等法院被告前案紀錄表在卷可憑，
    被告復有本件施用海洛因犯行，自應依法論科（最高法院95
    年度第7 次刑事庭會議決定參照）。
三、按海洛因係屬毒品危害防制條例第2 條第2 項第1 款所定之
    第一級毒品，不得非法持有或施用，被告施用海洛因，核其
    所為，係犯同條例第10條第1 項之施用第一級毒品罪。被告
    於施用前持有海洛因之低度行為，應為其施用海洛因之高度
    行為所吸收，不另論罪。被告曾犯如事實欄所載各罪，並甫
    於96年7 月16日執行徒刑完畢，有臺灣高等法院被告前案紀
    錄表在卷可憑，被告受徒刑之執行完畢後，5 年以內故意再
    犯本件有期徒刑以上之罪，為累犯，應依法加重其刑。爰審
    酌被告前科累累，素行欠佳，及其於觀察、勒戒與強制戒治
    執行完畢後，仍一再施用毒品，顯見未有戒絕之決心，暨其
    於本院審理時終能坦承犯行，態度尚稱良好等一切情狀，量
    處如主文所示之刑，以示懲儆。
據上論斷，應依刑事訴訟法第273 條之1 第1 項、第299 條第1
項前段，毒品危害防制條例第10條第1 項，刑法第11條前段、第
47條第1 項，判決如主文。
本案經檢察官陳俊宏到庭執行職務。
中    華    民    國    97    年    5     月    12    日
                  刑事第三庭    法  官  春生
以上正本證明與原本無異。
如不服本判決應於收受本判決送達後10日內向本院提出上訴書狀
，其未敘述上訴理由者，並得於提起上訴後10日內向本院補提理
由書狀（均須按他造當事人之人數附繕本）「切勿逕送上級法院
」。
中    華    民    國    97    年    5     月    12    日
                                書記官  唐淑嫻
附錄本判決論罪科刑法條：
毒品危害防制條例第10條第1項：
施用第一級毒品者，處6 月以上5 年以下有期徒刑。


司法院資訊處製作；財團法人民間司法改革基金會備份。
